臺灣臺中地方法院刑事判決
110年度金訴字第593號
公  訴  人  臺灣臺中地方檢察署檢察官
被      告  李虹蝶



上列被告因詐欺等案件，經檢察官提起公訴（110年度偵字第166
17號、第16942號），被告於本院行準備程序時，對於犯罪事實
為有罪之陳述，經本院合議庭裁定由受命法官獨任適用簡式審判
程序，本院判決如下：
     主    文
李虹蝶犯如附表編號㈠至㈧「主文」欄所示之罪，各處如附表編
號㈠至㈧「主文」欄所示之刑。主刑部分應執行有期徒刑壹年拾月
。
    犯罪事實
一、李虹蝶(涉犯參與犯罪組織等犯行部分，前經臺灣苗栗地方
    法院以109年度訴字第542判決應執行有期徒刑1年6月，緩刑
    5年在案)前於民國109年9月某日，加入黃文明(本院另行處
    理)、真實姓名年籍不詳、綽號「冰兒」之人所屬之三人以
    上具有持續性、牟利性、結構性詐欺集團犯罪組織，參與俗
    稱「收水」之轉交車手所提領詐欺贓款工作。李虹蝶、黃文
    明、「冰兒」及其餘詐欺集團成年成員意圖為自己不法之所
    有，共同基於三人以上共同犯詐欺取財、隱匿、持有他人犯
    罪所得之犯意聯絡，由不詳之人分別於如附表「詐騙經過
    」欄所示時、地，對如附表「被害人」欄所示各該被害人
    施用詐術，致其等誤信為真，因而陷於錯誤，分別於如附表
    「匯款經過」欄所示時、地，匯款至指定之人頭帳戶，「
    冰兒」遂依指示為如附表「提領經過」欄所示提領款行為
    ，而於如附表「資金去向」欄所示時、地，將領得贓款交
    付予擔任俗稱「收水」之轉交詐欺贓款工作之黃文明，再為
    轉交李虹蝶，由李虹蝶持交予不詳詐欺集團成員，掩飾不法
    所得之去向及所在。嗣因如附表「被害人」欄所示各該被
    害人發覺遭詐騙後報警處理，始悉上情。
二、案經葉乃丞訴由臺北市政府警察局大安分局報告、楊佳欣訴
    由臺北市政府警察局中正第一分局報告、陳晴文訴由高雄市
    政府警察局左營分局報告、張瑾儀訴由高雄市政府警察局左
    營分局報告、饒博喻訴由新北市政府警察局新店分局報告、
    張增光訴由臺北市政府警察局士林分局報告暨臺中市政府警
    察局清水分局報告臺灣臺中地方檢察署檢察官偵查起訴。
    理  由
壹、程序部分：
    按本案被告李虹蝶所犯均為死刑、無期徒刑、最輕本刑為3
    年以上有期徒刑之罪或高等法院管轄第一審案件以外之罪，
    其於準備程序就前揭被訴事實為有罪之陳述，經本院告知簡
    式審判程序之旨，並聽取被告與公訴人之意見後，認無不得
    或不宜改依簡式審判程序進行之情形，爰依刑事訴訟法第27
    3條之1第1項規定，裁定本件進行簡式審判程序，且據同法
    第273條之2之規定，簡式審判之證據調查亦無同法第159條
    第1項規定之適用，是下列所採用之證據，均不受傳聞證據
    證據能力之限制，均有證據能力。
貳、實體部分：
一、認定犯罪事實根據之證據及理由：
    上揭犯罪事實，業據被告於本院訊問、準備程序及審理時均
    坦承不諱(見本院卷第256-257、319-320、339頁)，核與證
    人即同案被告黃文明於警詢及偵訊、證人葉乃丞、楊佳欣、
    陳晴文、張瑾儀、饒博喻、張增光、王柏堯分別於警詢時、
    證人即另案被告李秉蒼、張敏霖分別於偵訊時情節均相符合
    【黃文明部分：見臺灣臺中地方檢察署110年度偵字第16617
    號偵查卷宗(下稱16617號偵卷)第25-33頁、臺灣臺中地方檢
    察署110年度偵字第16942號偵查卷宗(下稱16942號偵卷)第4
    2-55、371-373、383-384頁；葉乃丞部分：見16942號偵卷
    第167-171頁；楊佳欣部分：見16942號偵卷第201-205頁；
    陳晴文部分：見16942號偵卷第225-227頁；張瑾儀部分：見
    16942號偵卷第245-247頁；饒博喻部分：見16942號偵卷第2
    67-271頁；張增光部分：見16942號偵卷第305-307頁；王柏
    堯部分：見16942號偵卷第329-333頁；李秉蒼部分：見1694
    2號偵卷第383-384頁；張敏霖部分：見16942號偵卷第371-3
    73頁】，且有職務報告1紙、詐欺(收水)案遭提領帳戶明細
    及車手提領時間一覽表2紙、指認犯罪嫌疑人紀錄表暨真實
    姓名對照表(黃文明)3紙、指認犯罪嫌疑人紀錄表暨真實姓
    名對照表(被告)3紙、臺中市政府警察局清水分局沙鹿分駐
    所刑案位置示意圖、帳戶明細及提領時間一覽表、帳戶交易
    明細(莊郁萱郵局帳戶)各1紙、帳戶交易明細(黃郁婷玉山帳
    戶)2紙、帳戶交易明細(黃郁婷台新帳戶)2紙、現場及路口
    監視器錄影畫面翻拍照片25張、臺灣大車隊任務派遣畫面翻
    拍照片1張、現場及路口監視器錄影畫面翻拍照片20張、穿
    著比對照片2張、內政部警政署反詐騙諮詢專線紀錄表(葉乃
    丞)2紙、臺北市政府警察局大安分局瑞安街派出所陳報單(
    葉乃丞)1紙、轉帳交易畫面截圖照片(葉乃丞)2張、臺北市
    政府警察局大安分局瑞安街派出所受理各類案件紀錄表(葉
    乃丞)、臺北市政府警察局大安分局瑞安街派出所受理刑事
    案件報案三聯單(葉乃丞)、臺北市政府警察局大安分局瑞安
    街派出所受理詐騙帳戶通報警示簡便格式表(葉乃丞)、金融
    機構聯防機制通報單(葉乃丞)各1紙、內政部警政署反詐騙
    諮詢專線紀錄表(楊佳欣)2紙、臺北市政府警察局中正第一
    分局博愛路派出所陳報單(楊佳欣)、臺北市政府警察局中正
    第一分局博愛路派出所受理刑事案件報案三聯單(楊佳欣)、
    臺北市政府警察局中正第一分局博愛路派出所受理各類案件
    紀錄表(楊佳欣)、臺北市政府警察局中正第一分局博愛路派
    出所受理詐騙帳戶通報警示簡便格式表(楊佳欣)、金融機構
    聯防機制通報單(楊佳欣)各1紙、內政部警政署反詐騙諮詢
    專線紀錄表(陳晴文)2紙、高雄市政府警察局左營分局新莊
    派出所陳報單(陳晴文)1紙、通話紀錄翻拍照片(陳晴文)、
    北高雄綜活儲存款薪轉明細截圖照片(陳晴文)各1張、高雄
    市政府警察局左營分局新莊派出所受理刑事案件報案三聯單
    (陳晴文)、高雄市政府警察局左營分局新莊派出所受理詐騙
    帳戶通報警示簡便格式表(陳晴文)各1紙、內政部警政署反
    詐騙諮詢專線紀錄表(張瑾儀)2紙、高雄市政府警察局左營
    分局新莊派出所陳報單(張瑾儀)1紙、通話紀錄翻拍照片(張
    瑾儀)1張、轉帳交易明細截圖照片(張瑾儀)2張、高雄市政
    府警察局左營分局新莊派出所受理刑事案件報案三聯單(張
    瑾儀)、高雄市政府警察局左營分局新莊派出所受理各類案
    件紀錄表(張瑾儀)、高雄市政府警察局左營分局新莊派出所
    受理詐騙帳戶通報警示簡便格式表(張瑾儀)各1紙、內政部
    警政署反詐騙諮詢專線紀錄表(饒博喻)2紙、新北市政府警
    察局新店分局深坑分駐所陳報單(饒博喻)1紙、轉帳交易明
    細截圖照片(饒博喻)1張、行動電話對話紀錄翻拍照片(饒博
    喻)2張、新北市政府警察局新店分局深坑分駐所受理各類案
    件紀錄表(饒博喻)、新北市政府警察局新店分局深坑分駐所
    受理刑事案件報案三聯單(饒博喻)、新北市政府警察局新店
    分局深坑分駐所受理詐騙帳戶通報警示簡便格式表(饒博喻)
    各1紙、內政部警政署反詐騙諮詢專線紀錄表(張增光)2紙、
    臺北市政府警察局士林分局芝山岩派出所陳報單(張增光)1
    紙、通話紀錄翻拍照片(張增光)2張、金融卡影本(張增光)
    、臺北市政府警察局士林分局芝山岩派出所受理各類案件紀
    錄表(張增光)、臺北市政府警察局士林分局芝山岩派出所受
    理刑事案件報案三聯單(張增光)、臺北市政府警察局士林分
    局芝山岩派出所受理詐騙帳戶通報警示簡便格式表(張增光)
    各1紙、內政部警政署反詐騙諮詢專線紀錄表(王柏堯)2紙、
    新北市政府警察局三峽分局三峽派出所陳報單(王柏堯)1紙
    、通話紀錄翻拍照片(王柏堯)2張、存摺內頁影本(王柏堯)
    、新北市政府警察局三峽分局三峽派出所受理刑事案件報案
    三聯單(王柏堯)、新北市政府警察局三峽分局三峽派出所受
    理各類案件紀錄表(王柏堯)、新北市政府警察局三峽分局三
    峽派出所受理詐騙帳戶通報警示簡便格式表(王柏堯)、金融
    機構聯防機制通報單(王柏堯)各1紙、內政部警政署反詐騙
    諮詢專線紀錄表(楊美娟)2紙在卷可稽(見16942號偵卷第37
    、39-41、57-61、83-87、97、99、101、103-105、107-109
    、111-135、135、137-155、157、161-163、165、173、179
    、181、183、187、195-197、199、209、211、213、215、2
    19-221、223、229、229、233、235、239-241、243、249、
    249、253、255、257、261-263、265、275、281-283、287
    、289、295、299-301、303、311、313、315、317、319、3
    23-325、327、335、337、341、343、347、351、353-355頁
    )，足認被告之自白與事實相符，本案事證明確，被告前揭
    犯行均堪認定，應予依法論科。
二、論罪科刑：
  ㈠核被告李虹蝶所為，均係犯刑法第339條之4第1項第2款之三
    人以上共同犯詐欺取財罪與洗錢防制法第14條第1項之一般
    洗錢罪。
  ㈡被告前揭所為，均係一行為同時觸犯三人以上共同犯詐欺取
    財及一般洗錢等罪，為想像競合犯，爰均依刑法第55條之規
    定，從一重之三人以上共同犯詐欺取財罪處斷。
  ㈢被告所犯前揭8次三人以上共同犯詐欺取財罪，各次犯行所侵
    害被害人之財產法益各異，行為明顯可分，足認其犯意各別
    ，行為互殊，依一般社會通念，得以區分，於刑法評價上，
    亦各具獨立性，應予分論併罰。
  ㈣觀之目前遭破獲之以電信詐欺集團運作模式，係先由不詳之
    人以電話詐騙被害人，迨被害人受騙匯款後，再由擔任車手
    之人負責提款詐欺所得款項，而擔任收水之人向車手收取提
    領之贓款，則無論所參與者係何部分行為，均係該詐欺集團
    犯罪計畫不可或缺之重要環節。而共同正犯，在合同之意思
    內各自分擔犯罪行為之一部，相互利用他人之行為，以達其
    犯罪之目的者，即應對全部所發生之結果，共同負責。經查
    ，本案被告知悉其所屬詐欺集團成員向被害民眾詐財牟利，
    竟擔任俗稱「收水」之轉交詐欺贓款工作，稽以被告與同案
    被告黃文明、「冰兒」於上開詐欺集團運作期間，與該詐欺
    集團之其他成員間彼此分工，被告雖未參與撥打電話詐騙被
    害人之行為，與其餘詐欺集團成員間亦或互不相識，惟其應
    知悉該詐欺集團成員中，除提領詐欺贓款之「冰兒」、轉交
    詐欺贓款之同案被告黃文明與向其收受贓款之不詳之人外，
    另有負責以電話實施詐騙之人，此亦為被告、同案被告黃文
    明、「冰兒」與其他成員之犯罪謀議範圍內，是縱然本案係
    由不詳之人對本案被害人施以詐術，而於其等所有財物匯入
    指定帳戶後，由「冰兒」依指示提領人頭帳戶內詐欺贓款，
    復而交予同案被告文明文後，再為轉交被告等動作，仍無妨
    於被告、同案被告黃文明、「冰兒」及其他共犯相互間緊密
    之犯意聯絡。從而，被告與同案被告黃文明、「冰兒」及不
    詳詐欺集團成員係以自己共同犯罪之意思，在共同犯意聯絡
    下，相互支援以達共同詐欺取財之目的及行為分擔，揆諸前
    揭說明，自應就其參與犯罪之全部犯罪結果共同負責，是被
    告、同案被告黃文明、「冰兒」及其餘不詳詐欺集團成員間
    ，就本案前揭加重詐欺取財等犯行，具有犯意聯絡及行為分
    擔，應論以共同正犯。
  ㈤按想像競合犯之處斷刑，本質上係「刑之合併」。其所謂從
    一重處斷，乃將想像競合犯組成之評價上數罪，合併為科刑
    一罪，其所對應之刑罰，亦合併其評價上數罪之數法定刑，
    而為一個處斷刑。易言之，想像競合犯侵害數法益者皆成立
    犯罪，論罪時必須輕、重罪併舉論述，同時宣告所犯各罪名
    ，包括各罪有無加重、減免其刑之情形，亦應說明論列，量
    刑時併衡酌輕罪部分量刑事由，評價始為充足，然後依刑法
    第55條前段規定「從一重處斷」，非謂對於其餘各罪可置而
    不論。因此，法院決定處斷刑時，雖以其中最重罪名之法定
    刑，做為裁量之準據，惟於裁量其輕重時，仍應將輕罪合併
    評價在內(最高法院108年度台上字第4405、4408號判決意旨
    參照)。又按洗錢防制法第16條第2項規定，犯前二條之罪，
    在偵查或審判中自白者，減輕其刑。經查，被告就本案一般
    洗錢犯行，業於本院訊問、準備程序及審理時自白不諱，揆
    諸上開說明，爰依洗錢防制法第16條第2項規定，減輕其刑
    。
  ㈥爰以行為人之責任為基礎，審酌被告不思循正常途徑獲取財
    物，竟加入詐欺集團，分擔俗稱「收水」之轉交詐欺贓款任
    務以牟取報酬，價值觀念偏差，恣意詐欺行為造成本案被害
    人損失不貲，並使其餘詐欺集團成員得以隱匿其真實身分，
    減少遭查獲之風險，愈使其等肆無忌憚，助長犯罪之猖獗，
    所為實應嚴懲，惟念及被告犯後坦承犯行，已見悔悟，復與
    被害人饒博喻、王柏堯及楊美娟成立調解，承諾以分期付款
    方式分別賠償新臺幣(下同)2萬5,000元、3萬元、1萬1,500
    元，此有本院110年度中司刑移調字第1402號調解程序筆錄1
    份附卷供參(見本院卷第357-358頁)，積極彌補被害人所受
    損害，兼衡被告於案發行為前並無前科，此有臺灣高等法院
    被告前案紀錄表1份在卷可稽(見本院卷第31-32頁)，暨其高
    職畢業學歷，目前兼職服務業及家境勉持之生活狀況，業據
    被告陳明在卷【詳個人戶籍資料(完整姓名)查詢結果內教育
    程度註記欄等之記載，見本院卷第121、340頁】等一切情狀
    ，分別量處如附表「主文」欄所示之刑，另酌以被告本案
    各罪間整體犯罪關係，所犯罪名均為詐欺相關犯罪，並考量
    行為人復歸社會可能性，併定其應執行刑，以資懲儆。
  ㈦按犯罪所得，屬於犯罪行為人者，沒收之；於全部或一部不
    能沒收或不宜執行沒收時，追徵其價額，刑法第38條之1第1
    項前段、第3項分別定有明文。另參酌刑法第38條之1立法理
    由略謂：「依實務多數見解，基於徹底剝奪犯罪所得，以根
    絕犯罪誘因之意旨，不問成本、利潤，均應沒收」等旨，故
    犯罪所得亦包括成本在內，並於犯罪所得全部或一部不能沒
    收或不宜執行沒收時，以「追徵價額」替代之。次按就刑事
    處罰而言，「連帶」本具有「連坐」之性質。在民事上，連
    帶債務之成立，除當事人明示外，必須法律有規定者為限(
    民法第272條參照)。沒收以剝奪人民之財產權為內容，係對
    於人民基本權所為之干預，自應受法律保留原則之限制。共
    同犯罪行為人之組織分工及不法所得，未必相同，特別是集
    團性或重大經濟、貪污犯罪，彼此間犯罪所得之分配懸殊，
    其分配較少甚或未受分配之人，如仍應就全部犯罪所得負連
    帶沒收之責，超過其個人所得之剝奪，無異代替其他犯罪參
    與者承擔刑罰，顯失公平。故共同犯罪，其所得之沒收，應
    就各人分得之數為之，此為最高法院最近之見解；最高法院
    66年1月24日66年度第1次刑庭庭推總會議決定㈡已不再援用(
    參照最高法院104年度台上字第2521號判決意旨)。準此，數
    人共同犯罪之情形時，就各別共犯之犯罪所得，應就其等實
    際所分得之財物個別為沒收、追徵其價額之諭知。經查，本
    案被告雖擔任本案詐欺集團轉交詐欺贓款之「收水」工作，
    惟否認已獲取任何對價之情(見本院卷第339頁)，而本案並
    無積極具體證據足認被告確有因本案轉交詐欺贓款行為因而
    獲有任何犯罪對價，自不生犯罪所得應予沒收之問題，爰不
    予宣告沒收或追徵其價額；又被告收得之前開詐欺贓款，前
    已轉交不詳之人加以取得，並無積極證據證明被告為該詐欺
    贓款之最終持有者，揆諸前揭說明，其餘共犯所分得財物部
    分，亦不予宣告沒收或追徵其價額之諭知，附此敘明。
據上論斷，應依刑事訴訟法第273條之1第1項前段、第299條第1
項前段，洗錢防制法第2條第2款、第14條第1項、第16條第2項，
刑法第11條、第28條、第339條之4第1項第2款、第55條、第51條
第5款，刑法施行法第1條之1第1項，判決如主文。
本案經檢察官洪佳業提起公訴，檢察官朱介斌到庭執行職務。
中　　華　　民　　國　 110　　年　　11　　月　　17　　日
　　　　　　　　　刑事第十五庭法　官　湯有朋
以上正本證明與原本無異。
如不服本判決應於收受送達後20日內向本院提出上訴書狀，並應
敘述具體理由；其未敘述上訴之理由者，應於上訴期間屆滿後20
日內向本院補提理由書（均須按他造當事人之人數附繕本）「切
勿逕送上級法院」。
告訴人或被害人如不服判決，應備理由具狀向檢察官請求上訴，
上訴期間之計算，以檢察官收受判決正本之日起算。
　　　                      　書記官   黃美雲
中　　華　　民　　國　　110 　年　　11　　月　　17　　日
附錄本案論罪科刑法條：
刑法第339條之4第1項第2款
犯第339條詐欺罪而有下列情形之一者，處1年以上7年以下有期
徒刑，得併科1百萬元以下罰金：
二、三人以上共同犯之。
洗錢防制法第14條第1項
有第二條各款所列洗錢行為者，處7年以下有期徒刑，併科新臺
幣5百萬元以下罰金。
附表：
編號 犯罪事實 主文 ㈠ 如附表編號㈠所示部分 李虹蝶三人以上共同犯詐欺取財罪，處有期徒刑壹年貳月。 ㈡ 如附表編號㈡所示部分 李虹蝶三人以上共同犯詐欺取財罪，處有期徒刑壹年壹月。 ㈢ 如附表編號㈢所示部分 李虹蝶三人以上共同犯詐欺取財罪，處有期徒刑壹年壹月。 ㈣ 如附表編號㈣所示部分 李虹蝶三人以上共同犯詐欺取財罪，處有期徒刑壹年貳月。 ㈤ 如附表編號㈤所示部分 李虹蝶三人以上共同犯詐欺取財罪，處有期徒刑壹年壹月。 ㈥ 如附表編號㈥所示部分 李虹蝶三人以上共同犯詐欺取財罪，處有期徒刑壹年壹月。 ㈦ 如附表編號㈦所示部分 李虹蝶三人以上共同犯詐欺取財罪，處有期徒刑壹年壹月。 ㈧ 如附表編號㈧所示部分 李虹蝶三人以上共同犯詐欺取財罪，處有期徒刑壹年壹月。 
附表：　　
編號 被害人 詐騙經過 匯款經過 提領經過 資金去向 ㈠ 葉乃丞 不詳之人於109年9月16日16時12分許，持用門號+000000000000號行動電話與葉乃丞聯繫，佯稱：係東旅湯宿飯店業者，前曾到店消費，因飯店業者操作錯誤，將重複扣款云云，復於同日16時23分許，持用門號+000000000000號行動電話再度致電，佯稱：係華南銀行職員，須依指示操作以解除設定云云，以前揭方式對葉乃丞施以詐術，致其誤信為真，因而陷於錯誤，為右列匯款行為。 1.先於109年9月16日16時44分28秒許，操作網路銀行匯款4萬9,123元至莊郁萱向中華郵政股份有限公司大寮郵局申設之帳號000-00000000000000號帳戶(下稱莊郁萱郵局帳戶)。 　(起訴書漏載上開匯款行為) 2.復於同日16時46分45秒許許，操作網路銀行匯款2萬6,789元至前揭莊郁萱郵局帳戶。 1.先於109年9月16日16時55分40秒許，在臺中市○○區鎮○路0段000號7-ELEVEN便利商店靜宜門市，操作ATM自動櫃員機，自莊郁萱郵局帳戶提領2萬元。 2.復於同日16時56分54秒許，在前址7-ELEVEN便利商店靜宜門市，操作ATM自動櫃員機，自莊郁萱郵局帳戶提領2萬元。 3.又於同日17時2分18秒許，在臺中市○○區○○路000號中華郵政股份有限公司沙鹿北勢郵局，操作ATM自動櫃員機，自莊郁萱郵局帳戶提領6萬元。(其中3萬5,912元屬於葉乃丞遭詐欺贓款) 「冰兒」完成左列提款後，於109年9月16日17時5分許，在臺中市○○區○○路000號沙鹿青山宮廁所內，將提領款項全數交付予黃文明，黃文明再於同日17時10分許，至臺中市沙鹿區東晉路與東晉十一街交岔路口附近某處，將前開收得款項轉交李虹蝶，李虹蝶再為搭乘計程車離去。  ㈡ 楊佳欣 不詳之人於109年9月16日16時許，持用門號0000000000號電話與楊佳欣聯繫，佯稱：係東龍飯店服務人員，先前消費，因重複刷卡，欲行退款，惟須查證資料云云，復於其後某時，持用門號0000000000號電話再度致電，佯稱：係富邦銀行臺北分行人員，須依指示操作以解除設定云云，以前揭方式對楊佳欣施以詐術，致其誤信為真，因而陷於錯誤，為右列匯款行為。 前於109年9月16日16時47分許，操作網路銀行匯款1萬4,913元至前揭莊郁萱郵局帳戶。 同附表編號㈠「提領經過」欄3.所載。(其中1萬4,913元屬於楊佳欣遭詐欺贓款)   ㈢ 陳晴文 不詳之人於109年9月16日16時31分許，持用門號+000000000000號電話與陳晴文聯繫，佯稱：係網路賣家，先前購買按摩券，操作失誤，誤買為全體票券，如欲取消，須依指示操作以解除設定云云，以前揭方式對陳晴文施以詐術，致其誤信為真，因而陷於錯誤，為右列匯款行為。 前於109年9月16日16時48分許，操作網路銀行匯款2萬6,998元至前揭莊郁萱郵局帳戶。 1.同附表編號㈠「提領經過」欄3.所載。 2.又於109年9月16日17時3分39秒許，在臺中市○○區○○路000號中華郵政股份有限公司沙鹿北勢郵局，操作ATM自動櫃員機，自莊郁萱郵局帳戶提領3萬3,000元。(其中1萬7,823元屬於陳晴文遭詐欺贓款)  ㈣ 張瑾儀 不詳之人於109年9月16日16時59分許，持用門號+000000000000號電話與張瑾儀聯繫，佯稱：係Dr.Wu職員，誤設為超級會員，如消費金額未達一定額度，須另行扣款云云，復於同日17時12分許，持用門號+000000000000號電話再度致電，佯稱：係郵局專員，須依指示操作以解除設定云云，以前揭方式對張瑾儀施以詐術，致其誤信為真，因而陷於錯誤，為右列匯款行為。 1.先於109年9月16日17時29分51秒許，操作ATM自動櫃員機匯款4萬9,986元至黃郁婷向玉山銀行申設之帳號000-0000000000000號帳戶(下稱黃郁婷玉山帳戶)。 2.復於同日17時33分36秒許，操作ATM自動櫃員機匯款4萬6,116元(起訴書誤載為4萬6,136元)至前揭黃郁婷玉山帳戶。 1.先於109年9月16日16時32分49秒許，在臺中市○○區○○路000號家樂福量販店沙鹿店，操作ATM自動櫃員機，自黃郁婷玉山帳戶提領5萬元。 2.復於同日16時36分36秒許，在前址家樂福量販店沙鹿店，操作ATM自動櫃員機，自黃郁婷玉山帳戶提領4萬6,000元。  ㈤ 饒博喻 不詳之人於109年9月16日18時許，持用門號+000000000000號電話與饒博喻聯繫，佯稱：係網路賣家，先前購買商品條碼錯誤，誤設為批發商，後續將有12筆商品款項陸續扣款云云，復於其後某時，持用門號+000000000000號再度致電，佯稱：係華南銀行客服人員，須依指示操作以解除設定云云，以前揭方式對饒博喻施以詐術，致其誤信為真，因而陷於錯誤，為右列匯款行為。 前於109年9月16日18時26分45秒許，操作ATM自動櫃員機匯款4萬9,986元(起訴書誤載為5萬0,122元)至前揭黃郁婷玉山帳戶。  1.先於109年9月16日18時29分41秒許，在臺中市○○區○○路000號全家便利商店沙鹿光榮店，操作ATM自動櫃員機，自黃郁婷玉山帳戶提領2萬元。 2.復於同日18時30分38秒許，在前址全家便利商店沙鹿光榮店，操作ATM自動櫃員機，自黃郁婷玉山帳戶提領2萬元。 3.又於同日18時31分38秒許，在前址全家便利商店沙鹿光榮店，操作ATM自動櫃員機，自黃郁婷玉山帳戶提領1萬元。 「冰兒」完成左列提款後，於109年9月16日19時12分許，在臺中市○○區○○路000號臺中商業銀行沙鹿分行外某處，將提領款項全數交付予黃文明；黃文明復於同日其後某時，在不詳地點，將前開收得款項轉交李虹蝶。 ㈥ 張增光 不詳之人於109年9月16日18時許，持用門號+000000000000號電話與張增光聯繫，佯稱：係MOMO購物網客服人員，因系統操作人員疏失，致先前購買商品數量輸入錯誤云云，復於同日18時28分許，持用門號+000000000號電話再度致電，佯稱：係國泰世華銀行客服人員，須依指示操作以解除設定云云，以前揭方式對張增光施以詐術，致其誤信為真，因而陷於錯誤，為右列匯款行為。 前於109年9月16日19時13分57秒許(起訴書誤載為晚間6時25分許)，在臺北市○○區○○路0段000號國泰世華銀行，操作ATM自動櫃員機匯款2萬9,912元至黃郁婷向台新銀行申設之帳號000-00000000000000號帳戶(下稱黃郁婷台新帳戶)。  1.先於109年9月16日19時16分49秒許，在臺中市○○區○○路000號中華郵政股份有限公司沙鹿郵局，操作ATM自動櫃員機，自黃郁婷台新帳戶提領2萬元。 2.復於同日19時17分59秒許，在前址沙鹿郵局，操作ATM自動櫃員機，自黃郁婷台新帳戶提領2萬元(其中9,912元屬於張增光遭詐欺贓款)。 「冰兒」完成左列提款後，於同日其後某時，在不詳地點，將提領款項全數交付黃文明；黃文明復於同日其後某時，在不詳地點，將前開收得款項轉交李虹蝶。 ㈦ 王柏堯 不詳之人於109年9月16日17時17分許，持用門號+000000000000號電話與王柏堯聯繫，佯稱：係購物平臺人員，先前購買書籍，因電腦出錯，誤設為團購12本書籍云云，復於同日17時40分許，再度致電，佯稱：係銀行人員，須依指示操作以解除設定云云，以前揭方式對王柏堯施以詐術，致其誤信為真，因而陷於錯誤，為右列匯款行為。 前於109年9月16日18時50分37秒許(起訴書誤載為晚間6時39分許)，在新北市○○區○○路000號全家便利商店恩主門市，操作ATM自動櫃員機匯款3萬元(起訴書誤載為5萬9,987元)至前揭黃郁婷台新帳戶。 1.先於109年9月16日19時10分55秒許，在臺中市○○區○○路000號臺中商業銀行沙鹿分行，操作ATM自動櫃員機，自黃郁婷台新帳戶提領2萬元。 2.復於同日19時11分46秒許，在前址臺中商業銀行沙鹿分行，操作ATM自動櫃員機，自黃郁婷台新帳戶提領1萬7,000元。(其中1萬元屬於王柏堯遭詐欺贓款) 同附表編號㈤「資金去向」欄所載。 ㈧ 楊美娟 不詳之人於109年9月16日某時，持用門號+000000000號電話與楊美娟聯繫，佯稱，係網路賣家，先前網路購物，因工作人員疏失，誤設為高級會員，將連續扣款12個月云云，復於其後某時，再度致電，佯稱：係銀行人員，須依指示操作以解除設定云云，以前揭方式對楊美娟施以詐術，致其誤信為真，因而陷於錯誤，為右列匯款行為。 前於109年9月16日19時14分53秒許，在不詳地點，操作ATM自動櫃員機匯款2萬3,012元至前揭黃郁婷台新帳戶。 1.同附表編號㈥「提領經過」欄2.所載。 2.又於於109年9月16日19時19分14秒許，在臺中市○○區○○路000號中華郵政股份有限公司沙鹿郵局，操作ATM自動櫃員機，自黃郁婷台新帳戶提領1萬3,000元。    同附表編號㈥「資金去向」欄所載。